臺灣臺北地方法院小額民事判決
111年度北小字第2431號
原      告  陳守志  

被      告  何忠陽  

訴訟代理人  林炳憲  
上列當事人間請求損害賠償事件，本院於民國一百一十一年八月
十一日言詞辯論終結，判決如下︰
    主    文
原告之訴駁回。
訴訟費用新臺幣壹仟元由原告負擔。
    事    實
甲、原告方面：
一、聲明：被告應給付原告新臺幣（下同）四萬五千元。
二、陳述略稱：
  ㈠緣被告何忠陽於民國一百一十年十一月九日十九時四十分許
    ，駕駛車號000-00號民營客運公車，行經臺北市中正區北平
    東路與林森北路口處，因注意未注意車前狀況、一般道路左
    讓右追撞原告所駕駛車號000-0000號計程車（下稱系爭汽車
    ），致系爭汽車受損，且因被告故意倒車之行為二度擦撞刮
    傷系爭汽車之左後輪、上方輪弧、左側門及後保險桿，嗣未
    向左而向右轉離開，承辦員警當場有看見被告的惡意行為，
    員警並要求被告提供行車紀錄器備查。本件系爭汽車車輛維
    修費為二萬四千元（含鈑金一萬三千九百元、烤漆一萬零一
    百元）、營業損失二萬一千元（每日營收三千元，共七日）
    ，共計四萬五千元，爰依侵權行為法律關係提起本件訴訟。
    對本件交通事故肇事資料沒有意見。
　㈡關於勘驗錄影光碟之內容，當時是紅燈，綠燈開始行走，被
    告前面有一部計程車已左轉，結果被告的車並沒有左轉而是
    直行，後來警察到場劃完線叫兩造將車移開，但被告方向盤
    沒有往左打才往前開，被告是直接倒退，然後又刮到原告的
    車，修理廠表示如果沒有後續第二次刮到，系爭汽車維修費
    用不會這麼大，被告還表示要原告拿二、三千塊給被告再來
    講和解。系爭汽車當下往前往後都會被被告夾到，被告如果
    能夠往左轉直行或往右轉來倒車，系爭汽車不會受到二次傷
    害，兩造都是職業駕駛人。本件原告主張系爭汽車有二次傷
    害，但不知道為什麼調查紀錄表沒有寫。
三、證據：提出道路交通事故當事人登記聯單正本一件、道路交
    通事故資料申請書正本一件、道路交通事故初步分析研判表
    正本一件、道路交通事故現場圖正本一件、道路交通事故照
    片黏貼紀錄表正本一件、報價單正本一件、系爭汽車交車證
    明影本一件、估價單正本一件、優酷國際有限公司QTAXI車
    隊車資證明正本一件、新北市新莊區調解委員會調解通知書
    正本一件及系爭汽車維修照片二十二張為證。
乙、被告方面：
一、聲明：原告之訴駁回。
二、陳述略稱：
  ㈠依民法第一百八十四條第一項前段規定，行為人須因故意或
    過失始負賠償責任，然依道路交通事故初步分析研判表記載
    ，被告究竟有何過失？原告並未依民事訴訟法第二百七十七
    條規定負舉證責任，僅毫無證據空言泛指被告須負賠償責任
    ，顯不足採信，原告自應受未盡舉證責任之不利益。
　㈡關於原告請求系爭汽車修理費二萬四千元，被告爭執，若被
    告應賠償，原告亦應提出系爭車輛之行照，並依使用年限予
    以折舊；又原告請求營業損失二萬一千元，被告亦爭執，原
    告並未提出其每日營收三千元之證明，亦未提出需維修七天
    之證明，自應受未盡舉證責任之不利益，且每日營收應受除
    相關人事及油料成本等費用，應以淨利計算，並依財政部公
    布之一一○年度營利事業各業所得暨同業利潤標準，計程車
    客運淨利率百分之八作為計算標準。
　㈢本件車禍發生當下警方叫兩造將車移開，兩造當然就倒車，
    系爭汽車在被告前面，故被告只能倒車又不能往前，倒車時
    不知有無刮到系爭汽車，被告有跟警方講請原告先移開，被
    告再來倒車，但原告不肯移車，被告只是照警方指示倒車。
    對本件交通事故肇事資料沒有意見，關於原告之請求，請求
    駁回原告之訴，被告依法行駛，原告強行左轉，道路交通事
    故初步分析研判表也很清楚載明被告沒有肇事責任。
三、證據：無。
丙、本院依職權調閱本件交通事故肇事相關資料，並調閱系爭汽
    車之公路監理電子閘門資料及行車紀錄器錄影資料。
    理    由
一、程序方面：按民事訴訟法第十五條第一項規定：「因侵權行
    為涉訟者，得由行為地之法院管轄。」，本件車禍發生於臺
    北市中正區北平東路與林森北路口處，屬本院轄區，故本院
    具有管轄權，合先敘明。　　
二、原告主張意旨略以：被告於一百一十年十一月九日駕駛車號
    000-00號民營客運公車，行經臺北市中正區北平東路與林森
    北路口處，因應注意而未注意車前狀況之過失，碰撞系爭汽
    車，致系爭汽車損壞，後來倒車又造成系爭汽車二度刮傷，
    原告並受有七天營業損失，故依侵權行為法律關係請求被告
    賠償四萬五千元等語。被告答辯意旨則以：被告依法行駛，
    原告強行左轉，道路交通事故初步分析研判表也很清楚載明
    被告沒有肇事責任，原告於事故後不肯移車，被告倒車時不
    知有無刮到系爭汽車等語置辯。兩造爭執重點在於：系爭汽
    車是否因被告駕駛不慎而受有損害？若是，原告請求損害賠
    償金額是否有據？爰說明如后。
三、按民法第一百八十四條第一項前段規定：「因故意或過失，
    不法侵害他人之權利者，負損害賠償責任。」。又「依民法
    第一百八十四條第一項前段規定，侵權行為之成立，須行為
    人因故意過失不法侵害他人權利，亦即行為人須具備歸責性
    、違法性，並不法行為與損害間有因果關係，始能成立，且
    主張侵權行為損害賠償請求權之人，對於侵權行為之成立要
    件應負舉證責任。就歸責事由而言，無論行為人因作為或不
    作為而生之侵權責任，均以行為人負有注意義務為前提，在
    當事人間無一定之特殊關係（如當事人間為不相識之陌生人
    ）之情形下，行為人對於他人並不負一般防範損害之注意義
    務。」，最高法院一○○年度台上字第三二八號裁判意旨參照
    ；次按當事人主張有利於己之事實者，就其事實有舉證之責
    任，民事訴訟法第二百七十七條前段定有明文。而就舉證責
    任之分配而言，原告起訴所主張之權利發生事實，如經被告
    否認，則原告就起訴主張之事實如係不能舉證，或其所舉證
    據尚有瑕疵，亦應駁回原告之請求，最高法院十七年上字第
    九一七號裁判意旨可資參照。
四、經查：㈠原告主張系爭汽車遭被告因駕駛不慎致造成損害，
    被告應給付四萬五千元云云，然為被告否認，並以前詞置辯
    ，揆諸前揭舉證責任之分配原則，原告自應就系爭汽車發生
    之損害，且與被告駕車之行為具有相當因果關係等情，負舉
    證之責；㈡原告固據提出道路交通事故當事人登記聯單正本
    一件、道路交通事故資料申請書正本一件、道路交通事故初
    步分析研判表正本一件、道路交通事故現場圖正本一件、道
    路交通事故照片黏貼紀錄表正本一件、報價單正本一件、系
    爭汽車交車證明影本一件、估價單正本一件、車資證明正本
    一件、新北市新莊區調解委員會調解通知書正本一件及系爭
    汽車維修照片二十二張為證，惟上開資料充其量僅能證明系
    爭汽車確實受有損害及維修之事實，尚難認事實經過是否為
    原告所主張因被告駕駛不慎而肇事；㈢原告所提出之道路交
    通事故初步分析研判表之肇因研判記載：「Ａ車TDN-3583號
    計程車（即系爭汽車）：向左變換行向未注意其他車輛。Ｂ
    車516-WW民營客運（被告駕駛）：尚未發現肇事因素。」（
    參本院卷第四十一頁），且經本院當庭勘驗依職權所調閱之
    監視器錄影光碟影像所示，系爭汽車向左變換行向，被告按
    喇叭，系爭汽車還是向左，被告本煞車減速，系爭汽車一度
    向右，被告續行，系爭汽車又往左而肇事（參本院卷第一○
    一頁），顯見本件系爭車禍係原告之過失所造成，此亦與本
    件交通事故肇事資料所附道路交通事故初步分析研判表、道
    路交通事故現場圖之現場處理摘要之記載相符，足認被告駕
    車之行為並無任何過失；㈣另就原告所稱事故後被告倒車又
    造成系爭汽車二度刮傷一事，警方製作調查紀錄表並無此項
    記載，原告本人並未作此陳述即於該調查紀錄表簽名（參本
    院卷第四十六頁），原告復未提出其他證據以實其說，是原
    告所稱事故後被告倒車又造成系爭汽車二度刮傷，空言無據
    ，揆諸前揭最高法院裁判意旨所示之見解，難認原告已盡其
    舉證責任，堪認原告上開主張，無足憑取；㈤基上，原告對
    被告主張四萬五千元之損害賠償，洵屬無據。
五、綜上所述，原告本於侵權行為法律關係，請求被告給付四萬
    五千元，其請求為無理由，應予駁回。
六、本件訴訟費用額，依後附計算書確定如主文所示金額。 
七、本件事證已臻明確，兩造其餘攻擊防禦方法，於本判決結果
    不生影響，爰不一一論述，併此敘明。 
八、據上論結，原告之訴為無理由，並依民事訴訟法第七十八條
    ，判決如主文。 
中　　華　　民　　國　　111 　年　　9 　　月　　8 　　日
　　　　　　　　　　          臺北簡易庭   
　　　　　　　　　　          法      官  文衍正
以上正本係照原本作成。
如對本判決不服，須於判決送達後二十日內向本庭（臺北市○○○
路○段○○○○○巷○號）提出上訴狀。（須按他造當事人之人數附繕
本）。如委任律師提起上訴者，應一併繳納上訴審裁判費。
中　　華　　民　　國　　111 　年　　9 　　月　　8 　　日
  　　　　　　　　　　　　　　書  記  官  高秋芬
訴訟費用計算書：
項        目             金  額（新臺幣）        備  註
第一審裁判費　　           1,000元
合　　　　計　　     　    1,000元 

附錄：
一、民事訴訟法第四百三十六條之二十四第二項：
    對於小額程序之第一審裁判上訴或抗告，非以其違背法令為
    理由，不得為之。
二、民事訴訟法第四百三十六條之二十五：
    上訴狀內應記載上訴理由，表明下列各款事項：
    (一)原判決所違背之法令及其具體內容。
    (二)依訴訟資料可認為原判決有違背法令之具體事實。